【裁判字號】    92,易,565
【裁判日期】    920311
【裁判案由】    竊盜等
【裁判全文】
臺灣高雄地方法院刑事判決                          九十二年度易字第五六五號
    公  訴  人  臺灣高雄地方法院檢察署檢察官
    被      告  乙○○
右列被告因竊盜等案件，經檢察官提起公訴（九十二年度偵字第三五二九號），本院
判決如左：
    主  文
乙○○連續攜帶兇器竊盜，累犯，處有期徒刑拾月。又偽造署押，足以生損害於他人
，累犯，處有期徒刑參月；磅單編號○四一九三號秤重傳票上偽造之「李子祥」簽名
壹枚沒收。應執行有期徒刑壹年；磅單編號○四一九三號秤重傳票上偽造之「李子祥
」簽名壹枚沒收。
    事  實
一、乙○○前因違反肅清煙毒條例案件，經臺灣高雄地方法院判處有期徒刑三年二月
    確定，入監執行後，於民國八十八年十一月九日假釋出獄，交付保護管束至八十
    九年七月二十三日期滿未經撤銷而執行完畢。詎仍不知悛悔，竟基於意圖為自己
    不法所有之概括犯意，於九十二年二月九日上午六時許，持其拾自高雄縣某鐵工
    廠旁遭人棄置、客觀上足供兇器使用之Ｔ型扳手一支，前往高雄縣仁武鄉○○路
    旁，以將前開Ｔ型扳手插入車內鑰匙孔發動引擎之方式，竊取鷹華有限公司（下
    稱鷹華公司）所有停放於該處之車號ＹＩ—四一七八號自小貨車；得手後，復承
    接前開意圖為自己不法所有之概括犯意，於同日上午七時許，駕駛車號ＹＩ—四
    一七八號自小貨車，前往位於高雄縣大社鄉○○村○○路八號之「名鹿機械工程
    股份有限公司」（下稱名鹿公司），竊取名鹿公司所有之Ｕ字型鐵材四十支、保
    護架二十九支、角鐵五支、角度斗二個、構台帽三個（價值新台幣五萬元），得
    手後，將竊得之鐵材載往高雄縣大社鄉○○村○○路○段三一０號「灣興環保有
    限公司」（下稱灣興公司），以每公斤新台幣（下同）四元之價格，出售予不知
    情之梁傳福。其間，因梁傳福曾要求乙○○於秤重傳票上簽名，乙○○為掩飾其
    真實身份，竟另基於偽造署押之故意，在九十一年二月九日上午九時三十分許，
    在磅單編號○四一九三號秤重傳票上偽造「李子祥」之簽名一枚，足以生損害於
    李子祥及梁傳福。嗣因名鹿公司之倉管員於上址灣興公司內發現失竊之鐵材，始
    報警循線於同年月十日上午十時五分許查獲乙○○，並扣得Ｔ型扳手一支。
二、案經被害人甲○○、名鹿公司訴由高雄縣警察局仁武分局移請臺灣高雄地方法院
    檢察署檢察官偵查起訴。
    理  由
一、右揭事實，業經被告乙○○於本院審理中坦承不諱，核與被害人名鹿公司之職員
    丙○○、鷹華公司之職員甲○○之指述及證人梁傳福之證述情節相符，並有贓物
    認領保管單、磅單編號○四一九三號秤重傳票、高雄縣警察局仁武分局扣押筆錄
    、贓物認領代保管單各一紙及照片八幀附卷可稽，足認被告之自白與事實相符，
    洵堪採為論罪科刑之依據。事證明確，被告犯行，堪予認定。
二、查被告乙○○持以竊車之Ｔ字扳手，質地堅硬，有持以行兇之可能，客觀上足認
    對人之身體、生命具危險性，顯可供兇器使用。是核被告竊車部分所為，係犯刑
    法第三百二十一條第一項第三款之攜帶兇器竊盜罪；竊盜鐵材部分所為，係犯刑
    法第三百二十條第一項之竊盜罪。又被告於秤重傳票上偽造他人之簽名，核其所
    為係犯刑法第二百十七條第一項之偽造署押罪。又被告先後二次竊盜犯行，時間
    緊接，所犯係基本構成要件相同之罪，顯係基於概括犯意反覆為之，為連續犯，
    應依刑法第五十六條規定論以情節較重之攜帶兇器竊盜一罪。又被告所犯前開攜
    帶兇器竊盜及偽造署押二罪間，犯意各別，行為互殊，應予分論併罰。又查，被
    告前因違反肅清煙毒條例案件，經臺灣高雄地方法院判處有期徒刑三年二月確定
    ，入監執行後，於八十八年十一月九日假釋出獄，交付保護管束至八十九年七月
    二十三日期滿未經撤銷而執行完畢，有臺灣高等法院被告全國前案紀錄表及臺灣
    高雄地方法院檢察署刑案資料查註紀錄表各一份在卷可參，其受有期徒刑之執行
    完畢，五年以內再犯有期徒刑以上之罪，為累犯，應依刑法第四十七條規定加重
    其刑。被告所犯攜帶兇器竊盜部分，同時有二種以上刑之加重事由，應依刑法第
    七十條規定遞加重之。爰審酌被告正值青年，不知自食其力，竟以竊盜之手法獲
    取不法財物，行為誠屬不該，並偽造他人署押，企圖掩飾其真實身分，避免警方
    查緝，足以生損害於李子祥及梁傳福，惟念其犯後坦承犯行，尚見悔意等一切情
    狀，各量處如主文所示之刑，並定其應執行之刑。另磅單編號○四一九三號秤重
    傳票上偽造之「李子祥」簽名一枚，不問屬於被告與否，均應依刑法第二百十九
    條併予宣告沒收之。至被告持以行竊之Ｔ字扳手一支，非屬被告所有，已經被告
    供述在卷，又非違禁物，爰不併予宣告沒收之，附此敘明。
據上論斷，應依刑事訴訟法第二百九十九條第一項前段，刑法第五十六條、第二百十
七條第一項、第三百二十一條第一項第三款、第四十七條、第二百十九條、第五十一
條第五款，判決如主文。
本案經檢察官林慧美到庭執行職務。
中      華      民      國    九十二    年      三      月     十一     日
                                  臺灣高雄地方法院刑事庭
                                      法  官    曾  淑  娟
右正本證明與原本無異。
如不服本判決，應於判決送達後十日內，向本院提出上訴狀。
                                      書記官    呂  怜  勳
中      華      民      國    九十二    年      三      月     十一     日
附錄本判決論罪科刑法條：
中華民國刑法第二百十七條第一項
偽造印章、印文或署押，足以生損害於公眾或他人者，處三年以下有期徒刑。
中華民國刑法第三百二十一條
犯竊盜罪而有左列情形之一者，處六月以上、五年以下有期徒刑：
一  於夜間侵入住宅或有人居住之建築物、船艦或隱匿其內而犯之者。
二  毀越門扇、牆垣或其他安全設備而犯之者。
三  攜帶兇器而犯之者。
四  結夥三人以上而犯之者。
五  乘火災、水災或其他災害之際而犯之者。
六  在車站或埠頭而犯之者。
前項之未遂犯罰之。


司法院資訊處製作；財團法人民間司法改革基金會備份。
